【裁判字號】    89,易,971
【裁判日期】    890523
【裁判案由】    竊盜
【裁判全文】
臺灣板橋地方法院刑事判決                          八十九年度易字第九七一號
    公  訴  人  臺灣板橋地方法院檢察署檢察官
    被      告  甲○○
右列被告因竊盜案件，經檢察官提起公訴（八十九年度偵字第七一七號)，本院判決
如左：
    主  文
甲○○竊盜，累犯，處有期徒刑柒月。
    事  實
一、甲○○曾於民國八十年間因竊盜案件，經本院判處有期徒刑六確定，於八十一年
    五月十八日執行完畢，復於八十六年間因違反麻醉藥品管理條例、竊盜案件，分
    別經本院以八十七年訴字第二四五號判決判處有期徒刑三月，及以八十六年易字
    第五五六八號判決判處有期徒刑五月確定，嗣經本院定應執行有期徒刑七月，而
    於八十七年十月十三日執行完畢。詎仍不知悔改，於八十八年七月三十一日七時
    三十分許，在台北縣中和市○○路十二號前，竊取林建宏所有型式：ＦＤ二五Ｍ
    型、引擎號碼：一二九四七七號、變速箱號碼：一０四０號、製造號碼：Ａ五六
    四二號之堆高機，得手後並將之停放在台北縣三重市○○路及名源街口，嗣於同
    年八月二日十四時三十分許（起訴書誤載為下午三時三十分許），甲○○先以其
    所使用之行動電話0000000000號聯絡先前曾僱用施吊其他堆高機之振
    鵬拖吊公司司機丙○○，要求將該部堆高機拖往他處，丙○○因其車輛無法承重
    ，乃轉而介紹同公司之拖吊車司機丁○○至該地代為拖吊，待丁○○駕車前往該
    處時，甲○○指定欲拖往桃園縣春日路後，即隨前開堆高機一同前往桃園縣春日
    路時，惟因林建宏已查知其所有之堆高機停於該處，經報警後於當日十五時三十
    分許當場查獲。
二、案經台北縣警察局三重分局報請台灣板橋地方法院檢察署檢察官偵查起訴。
    理  由
一、訊據被告甲○○矢口否認有竊盜犯行，辯稱伊沒有偷，伊不會開堆高機．．，當
    時遇到乙○○（公訴人認乙○○與被告共犯本案，惟乙○○部分，業經本院於八
    十九年一月二十五日以八十八年度易字第三九七０號判決無罪，而於同年三月十
    日確定），他跟伊借行動電話，拖吊車是林欽祁叫的．．，伊沒有在堆高機上，
    當時是乙○○在堆高機上面，車子是乙○○偷的，是他推給伊云云。然查：右揭
    事實，業據被害人林建宏於警訊中指述綦祥，並有證人丙○○、丁○○於警訊及
    偵審中證述明確，證人丙○○於本院審理時證稱「在案發前二天有見過被告，而
    且之前我有幫被告拖車到三重，之後被告再另外打電話請我拖車到桃園．．，案
    發當天下午二點多打電話給我，說在三重市○○路忠孝橋下，請我拖吊堆高機到
    桃園．．，我說到桃園距離太遠，我才請丁○○幫他，因為我的車是採拖吊式，
    到桃園太遠不安全，才請丁○○用他的承載式幫被告拖運，然後我才把丁○○的
    行動電話給被告」，證人丁○○則證述「被告打電話給我，被告說堆高機要載到
    桃園，我問被告堆高機是否可以動，我要被告從巷口把堆高機開出來，被告把堆
    高機開到我車上，後來警察與車主就過來」等情，而被告於偵查另辯稱伊經過三
    重市○○路與名源街口，看見有人開堆高機，伊向他借來開，他就借伊開，他有
    向伊借大哥大打電話，大哥大還我，他人就不見了，拖吊車不是伊叫的，伊開堆
    高機撞到乙○○後，打電話叫朋友過來，後來拖吊車來了，伊就問司機是否順路
    帶伊和乙○○一起回家拿錢云云，核被告偵審中之辯詞前後矛盾，互有岐異，均
    係狡卸之詞，殊無可採。此外，復有贓物領據、車輛保固證明者、出廠合格證書
    及保養卡各一紙在卷可稽，事證明確，被告犯行堪以認定。
二、核被告所為係犯刑法第三百二十條第一項之竊盜罪。公訴人認被告係與林祈欽共
    犯本件竊盜罪，為共同正犯，惟查無乙○○與被告間就本件犯行有何犯意聯絡或
    行為分擔，被告與乙○○應非共同正犯，附此敘明。查被告於八十六年間因違反
    麻醉藥品管理條例、竊盜案件，分別經本院以八十七年訴字第二四五號判決判處
    有期徒刑三月，及以八十六年易字第五五六八號判決判處有期徒刑五月確定，嗣
    經本院定應執行刑有期徒刑七月，而於八十七年十月十三日執行完畢，此有台灣
    高等法院檢察署刑案紀錄簡覆表附卷可稽，其受有期徒刑執行完畢五年以內再犯
    本件有期徒刑以上之罪，為累犯，依刑法第四十七條規定加重其刑。爰審酌被告
    之素行、犯罪之動機、目的、手段、所生損害及犯罪後之態度等一切情狀，量處
    如主文所示之刑。至扣案之行動電話一支雖為被告所有，然非供被告竊盜所用之
    物；另扣案之鑰匙一把，被告否認為其所有，且無其他積極證據足以證明係被告
    用以犯本件竊盜所用之物，均不另為沒收之諭知，併此敘明。
三、據上論斷，應依刑事訴訟法第二百九十九條第一項前段，刑法第三百二十條第一
    項、第四十七條，罰金罰鍰提高標準條例第一條前段，判決如主文。
本案經檢察官賴惠慈到庭執行職務。
中    華    民    國      八十九      年      五      月    二十三    日
                                      臺灣板橋地方法院刑事第三庭
                                          法  官  李  幼  妃
右正本證明與原本無異。
如不服本判決，應於判決送達後十日內，向本院提出上訴狀。
                                          書記官  強  梅  芳
中    華    民    國      八十九      年      五      月    二十四    日
附錄本案論罪科刑法條全文
刑法第三百二十條第一項
意圖為自己或第三人不法之所有，而竊取他人之動產者，為竊盜罪，處五年以下有期
徒刑、拘役或五百元以下罰金。
意圖為自己或第三人不法利益，而竊佔他人之不動產者，依前項之規定處斷。
前二項之未遂犯罰之。


司法院資訊處製作；財團法人民間司法改革基金會備份。
